臺灣高等法院刑事判決
108年度上訴字第3814號
上  訴  人  
即  被  告  洪健峰




選任辯護人  廖駿豪律師(扶助律師)                        上列上訴人即被告因違反毒品危害防制條例案件，不服臺灣新北地方法院108年度訴字第79號，中華民國108年9月19日第一審判決（起訴案號：臺灣新北地方檢察署107年度偵字第25869號），提起上訴，本院判決如下：
    主  文
上訴駁回。
    事實及理由
一、經本院審理結果，認第一審以上訴人即被告如原判決事實欄
    一、㈠所示之行為係犯毒品危害防制條例第4 條第2 項之販
    賣第二級毒品罪，並依同條例第17條第2項及刑法第59條規
    定減輕其刑；如原判決事實欄一、㈡所示之行為，係犯毒品
    危害防制條例第4 條第6 項、第2 項之販賣第二級毒品未遂
    罪，並依同條例第17條第2項、刑法第25條第2項之規定減輕
    其刑及無刑法第59條規定之適用等；原判決事實欄一、㈠、㈡
    所示之行為，均累犯，各判處有期徒刑1年11月、1年11月，
    應執行有期徒刑3年2月。並說明：扣案如原判決附表編號一
    、四所示之物，應依毒品危害防制條例第18條第1 項前段沒
    收銷燬；扣案如原判決附表編號三、六所示之物，應依毒品
    危害防制條例第19條第1 項之規定均沒收；未扣案之犯罪所
    得新臺幣1,000元，應依刑法第38條之1第1項前段、第3項之
    規定宣告沒收，於全部或一部不能沒收或不宜執行沒收時，
    追徵其價額；至於扣案如原判決附表編號二、五、七所示之
    物，並無證據與被告本案販賣毒品犯行有關，且非違禁物或
    義務沒收之物，依法自不得宣告沒收。核其認事用法、量刑
    及沒收均無不當，應予維持，除證據部分增列被告於本院準
    備程序及審理時之自白外，均引用第一審判決書記載之事實
    、證據及理由（如附件）。
二、被告上訴意旨略以：伊有供出上游「吳小億」，檢警未依被
    告提供之資訊查獲藥頭，是因偵查單位未積極偵查導致之「
    未查獲」結果，不利益不應歸於被告，應適用或類推適用毒
    品危害防制條例第17條第1項規定，並請依刑法第57條之規
    定，並定較輕之執行刑云云。惟查：
　㈠按毒品危害防制條例第17條第1項規定為：「犯第4條至第8條、第10條或第11條之罪，供出毒品來源，因而查獲其他正犯或共犯者，減輕或免除其刑。」其立法旨意在於鼓勵被告具體提供其毒品上游，擴大追查毒品來源，俾有效斷絕毒品之供給，以杜絕毒品泛濫，祇須被告願意供出毒品來源之上手，因而查獲其他正犯或共犯者，即可邀減輕或免除其刑之寬典。所謂「供出毒品來源，因而查獲」，係指被告翔實供出毒品來源之具體事證，因而使有偵查（或調查）犯罪職權之公務員知悉而對之發動偵查（或調查），並因而查獲者而言。查被告固然於警詢時供稱：毒品來源為「吳小億」之人並指出該人之地址等情，惟警察當場向被告說明查無該人資料，此有被告警詢筆錄在卷可參（見107年度偵字第25869號偵查卷第12頁），是本件並未能實際查獲相關犯罪事證，本件自無毒品危害防制條例第17條第1項規定之適用，故被告執此提起上訴，亦無可採。
　㈡又量刑係法院就繫屬個案犯罪之整體評價，為事實審法院得
    依職權自由裁量之事項。量刑判斷當否之準據，應就判決之
    整體觀察為綜合考量，不可摭拾其中片段，遽予評斷。即就
    個案量刑審酌之情狀為整體綜合之觀察，苟係以行為人之責
    任為基礎，並已斟酌刑法第57條各款所列情狀，基於刑罰目
    的性之考量、刑事政策之取向，以及行為人刑罰感應力之衡
    量等因素為之觀察，倘其刑之量定並未逾越公平正義之精神
    ，客觀上亦不生量刑畸重之裁量權濫用，自不得任意指摘為
    違法（最高法院106年度台上字第1930號判決意旨參照）。
    本院考量原審就被告各次販賣毒品情節暨科刑部分之量刑基
    礎，已於原判決理由欄內分別具體說明，並審酌被告本案販
    賣毒品之數量不多、對象僅林易新1人，於偵審中均坦承犯
    行之犯後態度，多次故意犯罪之前科，自陳高中畢業之智識
    程度，曾擔任螺絲工廠技師，勉持之家庭經濟狀況，未婚，
    無子女，入監前與父、母、弟、祖母同住之生活狀況等一切
    情狀，分別量處有期徒刑1年11月、1年11月，並定應執行刑
    有期徒刑3年2月。本件原審對被告所為之量刑，已以行為人
    之責任為基礎，並審酌刑法第57條各款所列情狀，即無偏執
    一端，致明顯失出失入情形，自無被告上訴所指過重之情；
    另被告經原審諭知之2罪，其合併宣告刑即定執行刑之上限
    為3年10月，原審定應執行有期徒刑3年2月，既未逾越法定
    刑度，亦無違背公平正義之情形，自難指為違法。本件被告
    上訴指摘量刑及定執行刑過重云云，為無理由，應予駁回。
據上論斷，應依刑事訴訟法第368條、第373條，判決如主文。
本案經檢察官高肇佑提起公訴，檢察官孟玉梅到庭執行職務。
中　　華　　民　　國　　109 　年　　3 　　月　　25　　日
                  刑事第二十一庭審判長法　官  許宗和
                                      法　官  黃惠敏
                                      法　官  章曉文
以上正本證明與原本無異。
如不服本判決，應於收受送達後20日內向本院提出上訴書狀，其
未敘述上訴之理由者並得於提起上訴後20日內向本院補提理由書
（均須按他造當事人之人數附繕本）「切勿逕送上級法院」。
                                      書記官  陳媖如
中　　華　　民　　國　　109 　年　　3 　　月　　27　　日
附錄本案論罪科刑法條
毒品危害防制條例第4條
製造、運輸、販賣第一級毒品者，處死刑或無期徒刑；處無期徒
刑者，得併科新臺幣2千萬元以下罰金。
製造、運輸、販賣第二級毒品者，處無期徒刑或7年以上有期徒
刑，得併科新臺幣1千萬元以下罰金。
製造、運輸、販賣第三級毒品者，處7年以上有期徒刑，得併科
新臺幣7百萬元以下罰金。
製造、運輸、販賣第四級毒品者，處5年以上12年以下有期徒刑
，得併科新臺幣3百萬元以下罰金。
製造、運輸、販賣專供製造或施用毒品之器具者，處1年以上7 
年以下有期徒刑，得併科新臺幣1百萬元以下罰金。
前五項之未遂犯罰之。